臺灣基隆地方法院刑事判決　　　　　　　 96年度交易字第6號
公　訴　人　臺灣基隆地方法院檢察署檢察官
被　　　告　丁○○
輔　佐　人
即被告之父　丙○○
選任辯護人　周德壎律師
上列被告因過失傷害案件，經檢察官提起公訴（95年度偵字第
5764號），本院判決如下：
    主  文
本件公訴不受理。
    理  由
一、本件過失傷害案件之公訴意旨詳如起訴書（如附件）所載。
二、按告訴乃論之罪，告訴人於第一審辯論終結前得撤回告訴；
    又告訴經撤回者，應諭知不受理之判決，刑事訴訟法第238
    條第1 項、第303 條第3 款分別定有明文。
三、本案被告丁○○被訴過失傷害案件，公訴人認係觸犯刑法第
    284 條第1 項前段之過失傷害罪嫌，依同法第287 條前段規
    定，須告訴乃論。茲因雙方業已達成和解，告訴人乙○○並
    已於本院審理時當庭聲明撤回告訴，揆諸前開說明，爰不經
    言詞辯論，逕為不受理判決之諭知。
據上論斷，應依刑事訴訟法第303 條第3 款、第307 條，判決如
主文。
中　　華　　民　　國　　96　　年　　7 　　月　　20　　日
                    交通法庭審判長法  官  陳志祥
                                  法  官  邰婉玲
                                  法  官  楊皓清
以上正本證明與原本無異。
如不服本判決應於收受本判決後10日內向本院提出上訴書狀，其
未敘述上訴理由者，並得於提起上訴後10日內向本院補提理由書
狀（均須按他造當事人之人數附繕本。）「切勿逕送上級法院」
中　　華　　民　　國　　96　　年　　7 　　月　　20　　日
                                  書記官  盧鏡合
附件：
臺灣基隆地方法院檢察署檢察官起訴書
　　　　　　　　　　　　　　　　　　　95年度偵字第5764號
　　被　　　告　丁○○　男　23歲（民國○○年○○月○○日生）
　　　　　　　　　　　　住高雄市○○區○○路442巷58號
　　　　　　　　　　　　國民身分證統一編號：Ｚ000000000號
上列被告因過失傷害案件，已經偵查終結，認應該提起公訴，茲
將犯罪事實及證據並所犯法條分敘如下：
　　      犯  罪  事  實
一、丁○○於民國95年7 月19日上午11時30分許，騎乘車牌號碼
    GSF-980 號機車，沿基隆市○○路外側車道行駛，至坡東路
    與深溪路口欲左轉彎。當時天候為晴，有日間自然光線，地
    處三岔路口，路面乾燥，無缺，無障礙物，視距良好，該路
    段設有左轉專用車道。丁○○理應注意車輛行駛時，駕駛人
    應注意車前狀況，隨時採取必要之安全措施及汽車行駛至交
    岔路口，欲左轉彎時，應距離交岔路口30公尺前換入內側車
    道或左轉車道，且轉彎車應讓直行車先行。而依當時情形，
    又無不能注意之情事，竟疏於注意仍行駛於外側車道內，未
    於岔路口30公尺前換入左轉車道，於通過上開交岔路口時，
    突然向左轉，適有乙○○騎乘車號LY5-687 號車同向行駛於
    該路段，因丁○○之機車突然左轉，閃避不及，乙○○之機
    車前輪撞及丁○○機車之左側，致乙○○人車倒地而受有頭
    部外傷、右肩肩峰鎖骨關節脫臼及頸椎第5 至6 節脫位等傷
    害。
二、案經乙○○訴由基隆市警察局第二分局報告本署偵辦。
      　　證 據 並 所 犯 法 條
一、訊據被告固不否認於上揭時、地騎機欲左轉往深溪路及與告
    訴人發生車禍之事實，惟矢口否認有過失行為，辯稱：是告
    訴人自己騎機車從伊之後面撞伊云云。然查，上揭事實業據
    告訴人指訴綦詳，核與證人即當時到場處理之基隆市警察局
    交通隊警員黃伊佑證述之情形吻合，並有道路交通事故現場
    圖、道路交通事故調查報告表(一)(二)、道路交通事故談話紀錄
    表、補充資料、現場照片及署立基隆醫院、臺北榮民總醫院
    診斷證明書2 紙附卷可稽。按車輛行駛時，駕駛人應注意車
    前狀況，隨時採取必要之安全措施；汽車行駛至交岔路口，
    欲左轉彎時，應距交岔路口30公尺前換入內側車道或左轉車
    道，且轉彎車應讓直行車先行，道路交通安全規則第94條第
    3 項、第102 條第1 項第5 款、第6 款各定有明文。被告騎
    乘機車自應注意上述道路交通安全規定，且依當時路狀又無
    不能注意之情形，竟疏不注意為之，致肇事使告訴人受有上
    述傷害，被告顯有過失。且被告過失駕駛行為與告訴人之受
    傷結果間，具有相當因果關係，被告犯嫌堪以認定。
二、核被告所為，係犯刑法第284 條第1 項前段之過失傷害罪嫌
    。
三、依刑事訴訟法第251條第1項提起公訴。
    此　致
臺灣基隆地方法院
中　　華　　民　　國　　95　　年　　12　　月　　29　　日
                              檢察官  甲  ○  ○
本件正本證明與原本無異
中　　華　　民　　國　　96　　年　　1 　　月　　4 　　日
                              書記官  辜  鈞  珩
附錄所犯法條：
刑法第284 條因過失傷害人者，處6 月以下有期徒刑、拘役或5
百元以下罰金，致重傷者，處1 年以下有期徒刑、拘役或5 百元
以下罰金。
從事業務之人，因業務上之過失傷害人者，處1 年以下有期徒刑
、拘役或1 千元以下罰金，致重傷者，處3 年以下有期徒刑、拘
役或2 千元以下罰金。
